臺灣臺中地方法院刑事判決　　　　　　　99年度訴字第2378號
公　訴　人　臺灣臺中地方法院檢察署檢察官
被　　　告　蕭怡珊
上列被告因違反毒品危害防制條例案件，經檢察官提起公訴（99
年度毒偵字第1425、1783、1826號），茲被告於準備程序中就被
訴事實為有罪之陳述，受命法官於聽取當事人之意見後，由本院
合議庭裁定由受命法官獨任進行簡式審判程序，判決如下：
    主    文
蕭怡珊施用第一級毒品，累犯，處有期徒刑壹年。又施用第二級
毒品，累犯，處有期徒刑陸月。又施用第一級毒品，累犯，處有
期徒刑壹年。又施用第二級毒品，累犯，處有期徒刑陸月。又施
用第一級毒品，累犯，處有期徒刑壹年；扣案之第一級毒品海洛
因壹包（驗餘淨重零點玖壹公克）沒收銷燬之。又施用第二
級毒品，累犯，處有期徒刑陸月。應執行有期徒刑貳年捌月；扣
案之第一級毒品海洛因壹包（驗餘淨重零點玖壹公克）沒收
銷燬之。
    犯罪事實及理由
一、犯罪事實：
    蕭怡珊前於民國88年間因施用毒品案件，經臺灣彰化地方法
    院裁定送觀察、勒戒後，認有繼續施用毒品之傾向，再經裁
    定令入戒治處所施以強制戒治1年，於89年2月3日停止戒治
    處分出所，所餘戒治期間並付保護管束，迄89年9月22日保
    護管束期滿未經撤銷停止戒治而視為執行完畢。又於89年間
    因施用毒品案件，經臺灣彰化地方法院裁定送觀察、勒戒後
    ，認無繼續施用毒品之傾向，於89年12月18日執行完畢釋放
    。復於91年間因施用毒品案件，經臺灣彰化地方法院檢察署
    檢察官提起公訴並聲請強制戒治，經臺灣彰化地方法院以91
    年度訴字第782號判處有期徒刑8月確定；強制戒治部分，經
    臺灣彰化地方法院以91年度毒聲字第1499號裁定令入戒治處
    所施以強制戒治1年，因執行成效良好認無繼續戒治必要，
    而由臺灣彰化地方法院以92年度毒聲字第1375號裁定停止戒
    治，於92年7月11日停止戒治處分出所，所餘戒治期間並付
    保護管束，迄92年8月8日保護管束期滿未經撤銷停止戒治而
    視為執行完畢；復因搶奪案件，經臺灣彰化地方法院以91年
    度訴字第321號判處有期徒刑1年8月，並與上開施用毒品案
    件合併定應執行有期徒刑2年2月確定，於93年10月28日因縮
    短刑期假釋出監並付保護管束；另再犯搶奪、施用第二級毒
    品、施用第一級毒品、恐嚇等案件，經臺灣彰化地方法院及
    臺灣高等法院臺中分院分別以94年度訴字第1262號、94年度
    斗簡字第675號、95年度上訴字第174號、95年度上易字第11
    66號各判處1年2月、6月、1年6月、5月確定，嗣經臺灣高等
    法院臺中分院以96年度聲減字第1762號裁定分別減為有期徒
    刑7月、3月、9月及2月15日，且就搶奪及施用第二級毒品罪
    部分定其應執行之刑為有期徒刑9月確定，並經撤銷前開假
    釋，應執行殘刑8月又18日，與上開案件接續執行後，甫於
    97年6月4日縮刑期滿而執行完畢。詎仍不知悔改，復各基於
    施用第一級毒品海洛因及第二級毒品甲基安非他命之犯意，
    分別於下列時間、地點施用第一級毒品海洛因及第二級毒品
    甲基安非他命：(一)於99年3月13日下午某時許，在其友人位
    於臺中市之住處，以將第一級毒品海洛因置入針筒加水稀釋
    注射之方式，施用第一級毒品海洛因1次；又於99年3月14日
    下午5時許，在其位於彰化縣田中鎮○○路○段216巷100弄80
    號住處，以將第二級毒品甲基安非他命置於玻璃球吸食器內
    燒烤吸食煙氣之方式，施用第二級毒品甲基安非他命1次。
    嗣於99年3月15日下午2時40分許，在臺中市○區○○路70號
    前，因行跡可疑，為警攔檢盤查，並於同日下午3時許採集
    其尿液送驗結果呈嗎啡及甲基安非他命陽性反應；(二)於99年
    3 月20日下午5時許，在臺中市○區○○路4段186號之「德
    安百貨公司」廁所內，以將第一級毒品海洛因置入針筒加水
    稀釋注射之方式，施用第一級毒品海洛因1次；又於99年3月
    20 日晚上某時許，在其友人位於臺中市之住處，以將第二
    級毒品甲基安非他命置於玻璃球吸食器內燒烤吸食煙氣之方
    式，施用第二級毒品甲基安非他命1次。嗣於99年3月21日上
    午10時許，其因另案為警查獲，經警發現其手臂有多處針筒
    注射之痕跡，繼於同日上午11時30分許採集其尿液送驗結果
    呈嗎啡及甲基安非他命陽性反應；(三)於99年4月6日上午10時
    許，在彰化縣田中鎮○路里○○街8號，以將第一級毒品海
    洛因置入針筒加水稀釋注射之方式，施用第一級毒品海洛因
    1次；又於99年4月6日下午某時許，在其友人位於臺中市之
    住處，以將第二級毒品甲基安非他命置於玻璃球吸食器內燒
    烤吸食煙氣之方式，施用第二級毒品甲基安非他命1次。嗣
    於99年4月7日凌晨0時15分許，在臺中市○區○○路及中正
    路43巷交岔路口，為警當場查獲，並扣得其所有之第一級毒
    品海洛因1包（驗餘淨重0.3391公克）；繼於同日上午6時許
    採集其尿液送驗結果呈嗎啡及甲基安非他命陽性反應，始查
    悉上情。
二、證據名稱：
（一）被告蕭怡珊於本院準備程序及審理時為認罪之陳述。
（二）詮昕科技股份有限公司出具之濫用藥物尿液檢驗報告1紙
      及中山醫學大學附設醫院檢驗科藥物檢測中心出具之尿液
      檢驗報告2紙。
（三）扣案被告所有供施用之第一級毒品海洛因1包（驗餘淨重
      0.3391公克）及行政院衛生署草屯療養院99年5月12日草
      療鑑字第0990500046號鑑定書1紙。
（四）臺灣高等法院被告前案紀錄表及臺灣臺中地方法院檢察署
      刑案資料查註紀錄表各1份。
三、被告有如上揭犯罪事實欄所載之前科紀錄，有被告之臺灣高
    等法院被告前案紀錄表及臺灣臺中地方法院檢察署刑案資料
    查註紀錄表各1份在卷足參，茲被告於5年以內再故意犯本件
    有期徒刑以上之施用第一級毒品罪及施用第二級毒品罪，均
    為累犯，應依刑法第47條第1項規定各加重其刑。
四、爰審酌被告經觀察、勒戒及強制戒治之處分，暨因施用毒品
    案件經法院多次判刑確定後，仍未能徹底戒絕毒品，再犯本
    件施用毒品犯行，足見其戒絕毒癮之意志不堅，未能體悟施
    用毒品對自己、家人造成之傷害及社會之負擔，惟幸其犯後
    坦認犯行，且於警詢、偵查中均指證出其所購毒之來源（查
    被告所供出之毒品來源許建華係已遭警方監聽偵查及跟監之
    對象，無適用供出上手因而查獲之減刑規定），足見其犯後
    已具悔意，暨施用毒品乃戕害自身健康，尚未直接危害他人
    ，反社會性不高等一切情狀，復參酌被告現因施用毒品案件
    ，已遭多次起訴及判刑之前科紀錄，分別量處如主文所示之
    刑，及定其應執行之刑，以示懲儆。
五、扣案之毒品海洛因1包（驗餘淨重0.3391公克），為毒品危
    害防制條例第2條第2項第1款規定之第一級毒品，不論屬於
    犯人與否，應依毒品危害防制條例第18條第1項前段規定沒
    收銷燬之。
六、依刑事訴訟法第273條之1第1項、第299條第1項前段、第310
    條之2、第454條第1項，毒品危害防制條例第10條第1項、第
    2項、第18條第1項前段、第23條第2項，刑法第11條前段、
    第47條第1項、第51條第5款，判決如主文。
七、如不服本判決，得於判決書送達之日起10日內，以書狀敘述
    理由，向本院提出上訴（須附繕本）。
中    華    民    國   100    年    4     月    26    日
                  刑事第十四庭  法  官  許月馨
上正本證明與原本無異。
                                書記官  黃美雲
中    華    民    國   100    年    4     月    26    日
附錄論罪科刑法條
毒品危害防制條例第10條
施用第一級毒品者，處6月以上5年以下有期徒刑。
施用第二級毒品者，處3年以下有期徒刑。